臺灣屏東地方法院刑事判決　　　　　　　96年度訴緝字第42號
公　訴　人　臺灣屏東地方法院檢察署檢察官
被　　　告　乙○○
上列被告因違反毒品危害防制條例案件，經檢察官提起公訴（95
年度毒偵字第835 號），嗣被告於本院準備程序進行中先就被訴
事實為有罪之陳述，本院告知被告簡式審判程序之旨，並聽取當
事人之意見後，裁定改由受命法官獨任依簡式審判程序審理，本
院判決如下：
    主  文
乙○○連續施用第一級毒品，處有期徒刑壹年肆月，減為有期徒
刑捌月；又連續施用第二級毒品，處有期徒刑陸月，減為有期徒
刑月，扣案之吸食器壹組及玻璃球管壹支，均沒收銷燬之。應
執行有期徒刑拾月，扣案沾有第二級毒品甲基安非他命之吸食器
壹組及玻璃球管壹支，均沒收銷燬之。
    理  由
一、乙○○前因施用毒品案件，經本院以94年度毒聲字第399 號
    裁定送觀察、勒戒後，經評定無繼續施用毒品之傾向，於民
    國94年8 月2 日釋放，並由臺灣屏東地方法院檢察署檢察官
    以94年度毒偵字第1737號為不起訴處分確定。詎其仍未戒絕
    毒品，於觀察、勒戒執行完畢釋放後5 年內，明知海洛因及
    甲基安非他命分別經公告列為毒品危害防制條例第2 條第2
    項第1 、2 款之第一級、第二級毒品，不得非法持有、施用
    ，復基於施用第一級毒品海洛因之概括犯意，自95年5 月初
    某日起至96年5 月7 日下午6 時許止，在其位於屏東縣萬巒
    鄉○○村○○路22號住處，以將海洛因摻水稀釋，裝入注射
    針筒注射之方式，連續施用第一級毒品海洛因多次；另基於
    施用第二級毒品甲基安非他命之概括犯意，自95年5 月初某
    日起至96年5 月8 日晚上8 時許，在上開住處，以將甲基安
    非他命置入玻璃球管吸食器，用火烘烤產生白煙吸食之方式
    ，連續施用甲基安非他命多次。嗣於95年5 月9 日下午1 時
    50 分 許，為警在屏東縣屏東市○○路33號「米蘭村」汽車
    旅館216 號房臨檢盤查查獲，並當場扣得其用以施用甲基安
    非他命之吸食器1 組及玻璃球管1 支。
二、案經屏東縣警察局內埔分局報告臺灣屏東地方法院檢察署檢
    察官偵查起訴。
    事  實
一、本案被告所犯違反毒品危害防制條例案件，並非法定刑為死
    刑、無期徒刑或最輕本刑3 年以上有期徒刑之罪，亦非高等
    法院管轄第一審之案件，而被告於本院準備程序中就被訴事
    實為有罪之陳述，本院合議庭乃裁定由受命法官獨任進行簡
    式審判程序。又簡式審判程序之證據調查，依刑事訴訟法第
    273 條之2 規定，不受同法第159 條第1 項審判外陳述排除
    之限制，再被告對於卷內之各項證據，亦不爭執證據能力，
    故卷內所列之各項證據，自得作為證據，先予敘明。
二、上揭事實，業據被告坦承不諱，其為警查獲後經採尿送鑑定
    ，結果確呈嗎啡陽性反應，有台灣檢驗科技股份有限公司95
    年5 月24日KＺ000000000000號濫用藥物尿液檢驗報告1 份在
    卷足憑，另扣案之吸食器1 組及玻璃球管1 支，經送屏東縣
    警察局內埔分局鑑定鑑定結果，認其內殘留液體均含安非他
    命成分，有該分局查獲違反毒品危害防制條例案毒品初步檢
    驗報告單1 份在卷可證，被告亦自承係其用以施用甲基安非
    他命無訛，此外復有扣押筆錄、扣押物品目錄表、相片等在
    卷可佐，被告自白與事實相符。又被告前因施用毒品案件，
    經本院以94年度毒聲字第399 號裁定送觀察、勒戒後，因無
    繼續施用毒品之傾向，於94年8 月2 日釋放，並由臺灣屏東
    地方法院檢察署檢察官以94年度毒偵字第1737號為不起訴處
    分確定之事實，有臺灣屏東地方法院檢察署刑案資料查註紀
    錄表、臺灣高等法院被告全國前案紀錄表各1 份在卷可按，
    是被告於觀察勒戒執行釋放後5 年內再犯本件施用毒品犯行
    ，事證明確，應予依法論科。
三、新舊法比較：
    查被告行為後，刑法於94年2 月2 日經總統令修正公布，於
    95年7 月1 日施行。又行為後法律有變更者，適用行為時之
    法律。但行為後之法律有利於行為人者，適用最有利於行為
    人之法律。修正後之刑法第2 條第1 項定有明文。而比較新
    舊法時應就罪刑有關之共犯、未遂犯、想像競合犯、牽連犯
    、連續犯、結合犯，以及累犯加重、自首減輕暨其他法定加
    減原因（如身分加減）與加減例等一切情形，綜其全部罪刑
    之結果而為比較（最高法院95年5 月23日刑事庭第8 次會議
    決議參照）。被告行為後法律已有修正，爰將本案適用新舊
    法之比較，臚列於下：
（一）被告行為後，刑法第56條關於連續犯之規定業已刪除，是
      被告犯後法律已有變更，而本件被告於舊法時期所犯之多
      次施用第一級毒品及第二級毒品行為，依修正施行前刑法
      第56條之規定，為連續犯，應論以一罪，並得加重其刑至
      二分之一；然依修正施行後之刑法，並無連續犯之規定，
      且依新法應各別多次論斷之結果（即數罪併罰），其刑度
      顯較修正前論以一罪為重，經比較新舊法結果，自以被告
      行為時之規定較有利於被告。
（二）修正前刑法第51條第5 款規定「數罪併罰，宣告多數有期
      徒刑者，於各刑中之最長期以上，各刑合併之刑期以下，
      定其刑期。但不得逾20年。」，修正後刑法第51條第5 款
      則規定「宣告多數有期徒刑者，於各刑中之最長期以上，
      各刑合併之刑期以下，定其刑期。但不得逾30年」，經比
      較新舊法結果，修正後刑法並無較有利於被告，依刑法第
      2 條第1 項前段之規定，仍應依修正前刑法第51條第5 款
      ，定其應執行之刑。
（三）本件經綜合比較結果，因被告依修正前刑法為連續犯，其
      餘同上所述亦均依修正前刑法對被告較為有利，是應一體
      適用修正前刑法即行為時刑法。
四、查海洛因、甲基安非他命分屬毒品危害防制條例第2 條第2
    項第1 款、第2 款所規定之第一級毒品及第二級毒品。是核
    被告所為，係犯毒品危害防制條例第10條第1 項施用第一級
    毒品及同條第2 項之施用第二級毒品罪。其持有毒品復進而
    施用，持有毒品之低度行為，各為施用毒品之高度行為所吸
    收，不另論罪。又被告先後多次施用第一級毒品及多次施用
    第二級毒品之行為，均時間緊接，所犯構成要件相同，顯係
    基於概括犯意為之，均為連續犯，應分別依修正前刑法第56
    條規定，以一罪論，並加重其刑。又被告所犯上開2 罪，犯
    意各別，行為互殊，應予分論併罰。爰審酌被告施用毒品，
    足以戕害其身心，滋生其他犯罪，且於前案執行完畢後旋犯
    下本件犯行，顯見其自制力甚差，且無悔誤之心；惟念其犯
    後坦承犯行，且施用毒品行為於本質上係屬自我戕害行為，
    反社會性之程度尚屬較低等一切情狀，各量處如主文所示之
    刑，並依修正前刑法第51條第5 款規定，定其應執行刑。至
    扣案之吸食器1 組及玻璃球管1 支，經本院送請鑑定，其內
    殘留之液體確含有甲基安非他命成分，業如前述，則該吸食
    器及玻璃球管既已與甲基安非他命難以析離，自均應依毒品
    危害防制條例第18條第1 項前段之規定，宣告沒收銷燬之。
據上論斷，應依刑事訴訟法第273 條之1 第1 項、第299 條第1
項前段，毒品危害防制條例第10條第1 項、第2 項、第18條第1
項前段，刑法第2 條第1 項前段、第11條、修正前刑法第56條、
第51條第5 款，判決如主文。
本案經檢察官甲○○到庭執行職務。
中    華     民     國    96   年    12    月    26   日
                    刑事第五庭   法  官  陳秀慧
以上正本證明與原本無異。
如不服本判決應於收受本判決送達後10日內向本院提出上訴書狀
，其未敘述上訴理由者，並得於提起上訴後10日內向本院補提理
由書狀（均須按他造當事人之人數附繕本）「切勿逕送上級法院
」。
中　　華　　民　　國　　96　　年　　12　　月　　26　　日
                                 書記官  溫訓暖
附錄本判決論罪科刑法條：
毒品危害防制條例第10條第1、2項：
施用第一級毒品者，處6月以上5年以下有期徒刑。
施用第二級毒品者，處 3 年以下有期徒刑。
